---
title: "Non parametric Manova"
output: html_document
---

```{r, include=FALSE}
options(width=200)
```

## `vegan` package

Extret del paquet:

> Analysis of variance using distance matrices — for partitioning distance matrices among sources of variation and fitting linear models (e.g., factors, polynomial regression) to distance matrices; uses a permutation test with pseudo-F ratios.

La metolodogia està explicada a  [(Anderson, M.J. 2001)](http://onlinelibrary.wiley.com/doi/10.1111/j.1442-9993.2001.01070.pp.x/abstract?deniedAccessCustomisedMessage=&userIsAuthenticated=false). Defineix un estadístic de contrast F a partir de distàncies entre individus (equació (3)). Després, per calcular un p-valor, realitza un test de permutacions per decidir si els grups són igual o no.



```{r, comment=">"}
library(vegan)
?adonis
```

El paquet treballa amb dos data.frames. El primer és on es defineix la variable multivariant explicada. En l'exemple utilitzen comptatges de plantes trobades en 20 zones diferents (fa tota la pinta a ser composicional, això si, amb molts zeros :-( )).

```{r, comment=">"}
data(dune)
str(dune)
```

El segon data.frame, és el que conté les covariables. Hi han diferents caracteristiques del terreny on es fan els comptatges.

```{r, comment=">"}
data(dune.env)
str(dune.env)
```

Imagino que per un contrast MANOVA, només caldrà considerar variables catagoriques.

**Hi han diferències entre els grups  BF (Biological farming), HF (Hobby farming), NM (Nature Conservation Management), and SF (Standard Farming)?**

```{r, comment=">"}
adonis(dune ~ Management, data=dune.env, permutations=99)
```

**Hi han diferències entre 4 nivels d'humitat (`Moisture`)**

```{r, comment=">"}
adonis(dune ~ Moisture, data=dune.env, permutations=99)
```

**Un cas en el que no hi haurien d'haver diferències**

Per veure un cas en que no hi hagi diferències entre grups, podem provar de separar la mostra en tres grups de forma de forma aleatoria.


```{r, comment=">"}
set.seed(1)
dune.env$group = sample(1:3, nrow(dune.env), replace=T)
```

```{r, comment=">"}
adonis(dune ~ group, data=dune.env, permutations=99)
```

 * El paquet té definides diferents distàncies entre observacions (per defecte "bray"): "manhattan", "euclidean", "canberra", "bray", "kulczynski", "jaccard", "gower", "altGower", "morisita", "horn", "mountford", "raup" , "binomial", "chao", "cao" or "mahalanobis". Veure `?vegdist` per la definició.
 * Imagino que en el cas CoDa, la més interessant serà la euclideana. En el darrer cas només caldria definir la distància euclidea.
 
```{r, comment=">"}
adonis(dune~group, data=dune.env, permutations=99, method = "euclidean")
```

 * Ja que el test es basa en distàncies, crec que el mètode no necessita de tranformació ILR. Què creus?

 * Per fer un analis MANOVA two-way, només cal afegir més covariables a la formula. Per exemple, utilitzant la variables creada alateoriament i la humitat, tenim:
 
 
```{r, comment=">"}
adonis(dune~Moisture+group, data=dune.env, permutations=99, method = "euclidean")
```

------

## `ade4` package

Hi ha un altre paquet que es diu `ade4`. No m'he mirat la metodologia de l'article [Excoffier, L., Smouse, P.E. and Quattro, J.M. (1992)](http://www.genetics.org/content/131/2/479.abstract)

```{r, comment=">"}
library(ade4)
?amova
```

```{r, comment=">"}
data(humDNAm)
amovahum <- amova(humDNAm$samples, sqrt(humDNAm$distances), humDNAm$structures)
amovahum
```


**Quina forma tenen les dades de la funció?**

* _Mostra_

a data frame with haplotypes (or genotypes) as rows, populations as columns and abundance as entries

```{r, comment=">"}
str(humDNAm$samples)
```

* _Distàncies_

an object of class dist computed from Euclidean distance. If distances is null, equidistances are used.

```{r, comment=">"}
str(humDNAm$distances)
```

* _Structures_

a data frame containing, in the jth row and the kth column, the name of the group of level k to which the jth population belongs

```{r, comment=">"}
str(humDNAm$structures)
```
